臺灣臺中地方法院刑事判決　　　　　　　96年度易字第4821號
公　訴　人　臺灣臺中地方法院檢察署檢察官
被　　　告　甲○
上列被告因傷害案件，經檢察官提起公訴（96年度偵字第19794
號），本院判決如下：
    主    文
甲○傷害人之身體，處拘役伍拾陸日，如易科罰金，以新臺幣壹
仟元折算壹日，減為處拘役貳拾捌日，如易科罰金，以新臺幣壹
仟元折算壹日。
    犯罪事實
一、甲○於民國九十六年四月十六日十四時許，在臺中市○○○
    路○段一六○號Ａ棟三一樓，因職場糾紛與乙○發生爭執，
    竟基於普通傷害之犯意，徒手推打乙○左前胸，導致乙○往
    後跌倒，並因而受有左前胸紅腫 (四×三公分)、左背瘀腫
    (十五×十二公分)、右背瘀腫 (十×十二公分)及臀部挫傷
    等傷害。
二、案經乙○訴由臺中市警察局第一分局報告臺灣臺中地方法院
    檢察署檢察官偵查起訴。
    理  由
一、訊據被告甲○固對其於上揭時地有與告訴人乙○因職場糾紛
    而發生爭執，並出手推告訴人身體致告訴人後退並跌坐在地
    上之事實坦承不諱，然矢口否認有何傷害犯行，辯稱：伊只
    是推告訴人左肩，告訴人雖有跌坐在地，但沒有再往後倒下
    ，伊不知告訴人上開傷勢何來云云。惟查，被告於準備程序
    中先係辯稱：伊推告訴人時，告訴人係坐在椅子上，告訴人
    連同椅子往後退了二、三步後就跌坐在地上云云，嗣於審理
    中始直承：伊推告訴人時，告訴人與伊都是站著，告訴人後
    退約二、三步，然後跌坐在地上等語，被告所供顯有避重就
    輕情形。況被告如何於上開時地因人職場糾紛事業務問題而
    對告訴人不滿，並出手推打告訴人，致告訴人先倒退約二步
    後並跌倒在地，因而受有上開傷害，業據證人即告訴人於審
    理中結證明確，核與證人丙○○於審理中證述及被告自白其
    確有出手推告訴人身體致告訴人後退跌坐在地等語情節相符
    ，並有驗傷診斷書及門診處方明細各一份在卷可憑。再者，
    告訴人所受傷害尚有「臀部挫傷」，有上開門診處方明細一
    份在卷可憑 (見警卷)，起訴書雖漏載告訴人此部分傷勢，
    惟既與經檢察官起訴部分具有單純一罪關係，而為起訴效力
    所及，本院自應併予審理，附此指明。綜上所述，被告所辯
    顯係事後卸責之詞，不足採信。本案事證明確，被告犯行堪
    以認定。又被告於審理中雖陳稱：「請求傳訊告訴人公司總
    經理紐澤基、劉文祥，劉文祥我們爭執時不在場，紐澤基我
    們爭執時也不在場，但乙○在地上時，紐澤基有出來看到。
    」云云，惟本案事證已臻明確，業如前述，本院因認並無傳
    訊未目睹案發過程之紐澤基、劉文祥二人必要，併此指明。
二、核被告所為，係犯刑法第二百七十七條第一項之傷害罪。爰
    審酌被告不思以平和方式，解決職場糾紛，而以暴力方式，
    推打告訴人，致使告訴人受有上揭傷害；告訴人所受上揭傷
    害程度尚非甚鉅，及被告犯罪後否認傷害犯行之態度等一切
    情狀，量處如主文所示之刑，併諭知易科罰金之折算標準。
    且查被告本案犯罪時間，在九十六年四月二十四日以前，是
    其所犯之罪，合於減刑條件，應依中華民國九十六年罪犯減
    刑條例第二條第一項第三款、第七條、第九條規定，減其宣
    告刑期二分之一，並諭知易科罰金之折算標準。
據上論斷，應依刑事訴訟法第二百九十九條第一項前段，中華民
國九十六年罪犯減刑條例第二條第一項第三款、第七條、第九條
，刑法第二百七十七條第一項、第四十一條第一項前段，刑法施
行法第一條之一，判決如主文。
中　　華　　民　　國　　96　　年　　11　　月　　30　　日
                  刑事第十庭  法  官  江奇峰
上正本證明與原本無異。
如不服本判決，應於收受送達後十日內向本院提出上訴書狀（應
敘述具體理由並附繕本）。
上訴書狀如未敘述理由，應於上訴期間屆滿後二十日內補提理由
書於本院。
                              書記官  江慧貞
中　　華　　民　　國　　96　　年　　11　　月　　30　　日
論罪之法條全文：
刑法第277條
傷害人之身體或健康者，處三年以下有期徒刑、拘役或一千元以
下罰金。
犯前項之罪因而致人於死者，處無期徒刑或七年以上有期徒刑；
致重傷者，處三年以上十年以下有期徒刑。
